【裁判字號】    99,簡上,25
【裁判日期】    990407
【裁判案由】    竊盜
【裁判全文】
臺灣基隆地方法院刑事判決              99年度簡上字第25號
公  訴  人  臺灣基隆地方法院檢察署檢察官
上  訴  人
即  被  告  丁○○
選任辯護人  蕭銘毅律師
上列上訴人即被告因竊盜案件，不服本院基隆簡易庭中華民國98
年12月25日98年度基簡字第1582號第一審簡易判決（聲請簡易判
決處刑案號：98年度偵緝字第488 號），提起上訴，本院管轄之
第二審合議庭判決如下：
    主  文
上訴駁回。
    事  實
一、丁○○自民國95年8 月起受僱於甲○○開設之勤輝工程有限
    公司（下稱勤輝公司），並自96年4 月分起與其妻借住在基
    隆市○○區○○路212 巷21弄55號勤輝公司放置電線等水電
    材料之倉庫內（下稱系爭倉庫），竟因經濟困窘，而萌意圖
    為自己不法所有，並基於接續竊盜之單一犯意，自97年年初
    起至97年5 月10日間，接續竊取勤輝公司所有之電線、銅排
    、變壓器等物品（詳如附表所示），變賣後將得款花用完盡
    。嗣丁○○於97年5 月15日離職，並搬離系爭倉庫，甲○○
    於97年5 月21日前往上址倉庫，欲拿取工程所需電線時，發
    現庫存電線等材料短少，乃清點上址倉庫庫存材料，發現短
    少如附表所示財物，認應係遭借住系爭倉庫之丁○○所竊，
    乃通知丁○○至勤輝公司說明是否竊取如附表所示財物，丁○○坦承係其所竊，並應允賠償，然嗣後卻避不見面，甲○○乃報警處理，因而查悉上情。
二、案經基隆市警察局第四分局報告臺灣基隆地方法院檢察署檢
    察官偵查後起訴。
    理  由
壹、證據能力部分
    按被告以外之人於審判外之言詞或書面陳述，除法律有規定
    者外，不得作為證據；又被告以外之人於審判外之陳述，雖
    不符合刑事訴訟法第159 條之1 至第159 條之4 之規定，而
    經當事人於審判程序同意作為證據，法院審酌該言詞陳述或
    書面陳述作成時之情況，認為適當者，亦得為證據，而當事
    人、代理人或辯護人於法院調查證據時，知有上開不得為證
    據之情形，而未於言詞辯論終結前聲明異議者，視有前項之
    同意，刑事訴訟法第159 條第1 項及第159 條之5 分別定有
    明文。本件證人即勤輝公司負責人甲○○及勤輝公司會計己○○於警詢、偵查中所為之陳述，雖為被告丁○○以外之人
    於審判外之言詞陳述，然經本院於審判程序提示予被告及辯
    護人並告以要旨，被告及辯護人均表示無意見，且未聲明異
    議，又本院審酌上開證人警詢筆錄、偵訊筆錄之記載，並無
    不正取供之情事，是就該等審判外言詞陳述作成時之情況，
    應認為適當，依前揭法條意旨，自得援為本案證據。
貳、實體認定部分
一、訊據被告丁○○固坦承受僱於甲○○所經營之勤輝公司，並
    與妻自96年4 月份起，借住在系爭倉庫之事實，且對勤輝公
    司失竊如附表所示財物之事實亦不爭執，然矢口否認有何竊
    盜之行為，辯稱：系爭倉庫於97年2 月間曾遭竊，甲○○知
    情後並未清點放置在房屋內之物品是否短少，附表所示放置
    在系爭倉庫內之財物，有可能是上開期間為竊賊所竊，且甲○○質問其有無竊取勤輝公司財物時，其係向甲○○坦承曾
    於96年間將勤輝公司承包臺北市○○區○○街21巷5 號志清
    國小換線工程所拆卸下來之廢棄電線，與同事王德平及李勝
    雄，共同拿到臺北縣三重市○○街245 巷一間專門收購電線
    及水電材料之店家變賣，得款新臺幣（下同）30,000餘元，
    而非向甲○○坦承竊取如附表所示放置在系爭倉庫內之財物
    ，又勤輝公司會計己○○質問其是否竊取勤輝公司財物時，
    其以為勤輝公司係追究上開變賣拆卸電線之行為而坦承，實
    則其並未竊取勤輝公司失竊如附表所示財物云云。經查：
  (一)勤輝公司失竊如附表所示之財物，為被告所不爭執，並據證
    人即勤輝公司負責人甲○○迭於警詢、偵訊及本院訊問時證
    述在卷，且據證人即勤輝公司會計己○○結證明確，復有勤
    輝公司購買如附表所示財物之進貨憑證即統一發票與晉誠水
    電材料客戶對帳單等1 份附卷可稽（見98年偵字第2742號卷
    第33 -49頁），首堪認定。
  (二)被告雖否認竊取勤輝公司所有如附表所示財物，並以前詞置
    辯，然查：
    1.證人甲○○於97年7 月2 日警詢時證稱：96年4 月份起，
      被告與妻借住在系爭倉庫，我並交付1 把倉庫鑰匙予被告
      ，97年5 月15日被告最後一天任職，97年5 月20日將系爭
      倉庫鑰匙交還給我，我於97年5 月21日上午8 時許，到系
      爭倉庫清點，發現倉庫內的器材電線短少，詳細數量如附
      表所示，價值約558,737 元，因系爭倉庫的位置是死巷，
      出入不便，假如要偷竊搬運這些器材電線，需要大型貨車
      來回2 趟才搬得完，且我發現器材電線短缺的當天晚上，
      在勤輝公司內問被告是否變賣器材電線，被告有親口承認
      變賣，且同意償還變賣所得，可是後來被告卻避不見面等
      語（見98年度偵字第2742號卷第6-7 頁）；於98年7 月1
      日偵查中證稱：被告未向我說明即突然搬走，其因在工地
      忙著工作，所以在隔天才去倉庫看，這時才發現有批材料
      不見了，被告的父親戊○○後來有來談，要求分期每月付
      款，我不同意，被告父親來時，公司會計己○○亦在場等
      語（見同上偵卷第25-26 頁）；於98年11月25日偵查中證
      稱：我發現倉庫物品短少後的隔天到被告家中時，被告的
      妻子丙○○（98年初與被告離婚）也有承認被告竊取系爭
      倉庫內物品，並說她曾制止被告，但被告不聽等語（見98
      年度偵緝字第488 號卷第39-40 頁）；於本院99年3 月24
      日審理時證稱：因工地要用材料，被告又臨時搬離，我一
      大早要用材料又找不到，就趕快先去材料行備料，且當天
      就請會計己○○到派出所備案，並於當天下午在勤輝公司
      辦公室打電話給被告，當時被告人在臺北，好像跟另一個
      師傅一起做小工程，我叫他來辦公室跟我談，結果被告原
      先矢口否認，後來才坦承系爭倉庫內的材料是他載去賣，
      隔天我有問被告妻子何以被告要拿勤輝公司的材料，被告
      妻子說她有阻止被告不要拿，但被告不理會，仍繼續拿勤
      輝公司的材料去變賣，我發現系爭倉庫材料短少後，並未
      懷疑其他員工竊取的，因為在我發現材料短少後，並無其
      他員工離職，且因門窗沒有被破壞，而且只有我、被告及
      會計己○○有鑰匙，再者，倉庫東西那麼多，要搬的話也
      不可能一次搬完，所以一定是陸陸續續的，被告的父親有
      來辦公室跟我談賠償事宜，當時公司會計己○○也在場等
      語（見本院卷第67頁、第71-72 頁、第82頁）。
    2.證人己○○於98年7 月9 日偵查中證稱：我與老闆甲○○
      清點倉庫短少物品後，曾獨自到被告家中，被告家中只有
      被告、被告妻子丙○○及小孩在場，因發現之時我打電話
      給被告，被告說他沒有偷，所以當天我到被告家中去問被
      告時，本來要叫被告偷多少即賠多少，但被告說他沒有錢
      ，偷來的東西是陸陸續續拿去賣，是從他住在公司倉庫時
      起就有偷拿去賣，直到老闆發現材料短少太多為止，之後
      我就沒有去找過被告，打電話給被告也不通，後來被告父
      親戊○○有來公司說每月要還10,000元，甲○○要被告父
      親簽切結書，但被告父親不簽，公司統計損失約550,000
      元等語（見98年度偵字第2742號卷第29-30 頁）；於98年
      11月25日偵查中證稱：我去被告家中找被告時，被告親口
      對我承認有竊取勤輝公司之財物，被告的太太也說有，被
      告是真的有向我承認說偷電線去賣，並說每月要還10,000
      元等語（見98年度偵緝字第488 號卷第41頁）；於本院99
      年3 月24日審理時證稱：我去被告瑞芳家中找被告時，被
      告及其妻子均在場，我問被告勤輝公司失竊的事情是不是
      他做的，被告有承認，我雖未向被告說勤輝公司失竊之物
      品品名，但是我認為被告應該知道，且並不知悉勤輝公司
      96年間承包臺北市文山區志清國小工程拆除電線之事，被
      告亦未告訴我關於將志清國小拆除下來的舊電線拿去變賣
      的事情，當時我有問被告賣了多少錢，被告說記不得，因
      為有分好幾次，是陸陸續續的，後來我在電話中與被告談
      及賠償條件時，被告有接受如附表所示勤輝公司失竊物品
      價值約500,000 元的賠償金額，但是要求給予分期付款，
      或一次給付時給予相當之折扣等語（見本院卷第86-87 頁
      、第90頁）。
    3.互核上開證人甲○○及己○○之證言大致相符，衡情甲○○既無償將系爭倉庫借予被告及其妻丙○○居住，客觀上
      已可見其對被告之寬厚，且查被告自承與甲○○及己○○
      並無何怨仇，足見甲○○及己○○要無設詞誣陷被告之理
      ，從而甲○○及己○○一致證稱被告於甲○○發現系爭倉
      庫內材料短少後，曾分別向甲○○、己○○坦承係其所竊
      ，且被告妻子亦曾證實被告竊取系爭倉庫內材料之事實，
      嗣後被告父親戊○○並曾至勤輝公司與甲○○商談賠償事
      宜等情節，即堪以採信。據此推論，甲○○或己○○雖未
      親眼撞見被告竊取如附表所示勤輝公司所有財物，然徵諸
      被告居住在系爭倉庫內，則其拿取系爭倉庫內材料加以變
      賣，實係易如反掌，參以被告未經告知甲○○即搬離系爭
      倉庫，嗣甲○○清點系爭倉庫內材料，發現有短缺，斯時
      除被告以外並無其他員工離職等情，益徵被告畏罪情虛，
      並可徵甲○○指稱被告係利用借住系爭倉庫機會，竊取如
      附表所示勤輝公司所有財物等情，即非無稽，再依常理推
      論，被告倘未竊取如附表所示勤輝公司所有之物品，要無
      向甲○○坦承竊盜行為之理，且其妻亦無由對甲○○及己○○證實被告竊盜之行為，而其父亦應不至前往勤輝公司
      與甲○○商談賠償事宜之理。綜合上開證據及推理，本院
      認如附表所示勤輝公司所有之財物確係被告所竊無訛。又
      因被告否認竊盜犯行，本院乃依據甲○○及己○○之證言
      、勤輝公司失竊物品進貨日期及被告自承係於97年5 月10
      日搬離上址勤輝公司倉庫等事實，認定被告係自97年年初
      起至97年5 月10日止，利用借住在系爭倉庫之機會，陸陸
      續續竊取得如附表所示勤輝公司所有之財物。
    4.被告雖辯稱系爭倉庫於97年2 月間曾遭竊，甲○○知情後
      並未清點放置在房屋內之物品是否短少云云，且證人即被
      告前妻丙○○亦附和被告為相同內容之證詞。惟查，被告
      及丙○○均陳稱系爭倉庫失竊後並未報警，是查無報案資
      料可以為佐，且查證人甲○○於本院99年3 月24日審理時
      證稱：被告離開系爭倉庫前1個月，亦即97年4月份左右，
      曾至系爭倉庫查看，因當時工程接近停工，比較少材料進
      出，所以清楚系爭倉庫內庫存情形，該次其至系爭倉庫查
      看時，系爭倉庫內材料並無明顯短缺情形，且97年2 月份
      農曆年左右，被告並未反映系爭倉庫有遭竊之情形，是後
      來其告訴被告系爭倉庫內材料短缺的時候，被告才向其提
      及此情等語（見本院卷第69-71 頁），是甲○○已明確證
      述於97年4 月間有至系爭倉庫查看時，系爭倉庫內之材料
      並無明顯短缺情形，可見如附表所示勤輝公司所有之財物
      ，顯非於97年2 月份農曆年左右即全數遭竊取，且衡情被
      告倘果於97年2 月份農曆年左右曾向甲○○提及系爭倉庫
      遭竊賊入侵，以一般正常經營者而言，當立即趕至系爭倉
      庫查看，以確認有無財產損失，而甲○○竟反於常情未至
      系爭倉庫查看，合理之解釋即是被告於97年2 月份農曆年
      左右並未向甲○○提及系爭倉庫遭竊之事；而以被告借住
      在系爭倉庫之事實，倘系爭倉庫果於97年2 月份農曆年左
      右有遭竊之情形，被告當主動告知甲○○此情以自清，詎
      被告竟反於常情，未告知甲○○系爭倉庫遭竊之事，實與
      常情相悖離，是系爭倉庫於97年2 月份農曆年左右是否遭
      竊，即非無疑，從而上開被告辯稱系爭倉庫於97年2 月份
      農曆年左右遭竊，附表所示勤輝公司所有財物有可能是該
      次為竊賊所竊云云，既查無證據可佐，核應係被告臨訟編
      纂之詞，無從採信。至證人丙○○證稱被告有向甲○○報
      告系爭倉庫於97年2 月份農曆年間失竊情形等語，係聽聞
      自被告，而非親自見聞事項（見本院卷第57-58 頁），丙○○此部分之證言核屬傳聞證據，無從採為有利被告之證
      據，並此敘明。
    5.被告雖辯稱係向證人甲○○坦承於96年間將勤輝公司承包
      臺北市○○區○○街21巷5 號志清國民小學換線工程所拆
      卸下來之廢棄電線，與同事王德平及李勝雄，共同拿到臺
      北縣三重市○○街245 巷一間專門收購電線及水電材料之
      店家變賣，得款30,000餘元，而非向甲○○坦承竊取系爭
      倉庫內失竊如附表所示物品云云。然查，觀諸被告上開辯
      解之詞，可見甲○○確有因勤輝公司失竊材料之事質問被
      告，佐以甲○○於警詢、偵訊及本院審理時一再證稱係被
      告搬離系爭倉庫後，因工作之需，前往系爭倉庫拿取材料
      ，發現短少，才清點庫存材料，因而知悉短少如附表所示
      財物等情，足見甲○○質問被告竊取之財物內容應係指系
      爭倉庫內財物無訛，被告上開辯解之詞，核係避重就輕之
      詞，委無足採。
    6.被告另辯稱勤輝公司會計己○○質問其是否竊取勤輝公司
      財物時，其以為勤輝公司係追究上開變賣所拆卸之志清國
      小電線之行為，始對己○○坦承竊盜云云。經查，觀諸證
      人己○○上開證言，己○○並不知悉有關志清國小廢電線
      之事，且不記憶被告是否有向其提及志清國小廢電線之事
      ，並在被告向其坦承竊盜行為時，亦未與被告具體談及被
      告竊盜物品內容，然徵諸己○○係承甲○○之命，前去與
      被告商談賠償事宜，則被告在向己○○坦承竊盜行為時，
      以被告業向甲○○坦承竊取系爭倉庫內材料之前提下，被
      告向己○○所坦承者，自亦應係系爭倉庫內失竊財物無疑
      ，此由己○○證述被告坦承係陸陸續續竊取勤輝公司材料
      ，與被告所辯係一次擅將自志清國小拆除之廢電線予以變
      賣者不同（見98年度偵字第2742號卷第4 頁），且己○○
      嗣與被告談及賠償金額係500,000 餘元，亦與被告所供竊
      取之電線變賣金額約30,000餘元，相差甚多，益明此情，
      是被告上開所辯，核亦係避重就輕之詞，實無足採信。
    7.至證人即被告前妻丙○○雖為被告證稱，其並未向甲○○
      及己○○證實被告有竊取勤輝公司材料等語。然查證人丙○○於99年3 月24日到本院作證，於辯護人詢以搬出系爭
      倉庫後，甲○○有無找過她時，丙○○證稱甲○○係來找
      被告，當時被告在樓上，不太記得當時她與甲○○之對話
      （見本院卷第55頁），後來卻對辯護人詢以甲○○證稱丙○○曾向甲○○表示被告有偷勤輝公司材料等情，有何意
      見之問題時，丙○○證稱有很大的意見，因為她根本沒有
      這樣說過等語，此時丙○○顯然又記得當時與甲○○對話
      之內容，是本院乃依職權訊問丙○○有關與甲○○碰面之
      經過，結果丙○○證述當日與甲○○碰面情節綦詳（見本
      院卷第59-60 頁），觀諸丙○○上開證述與甲○○碰面之
      經過，丙○○一下子證述不太記得與甲○○碰面情形，一
      下子又能明確證述2 人碰面經過，已可見其證言之矛盾。
      再者，己○○業將其僅有一次因系爭倉庫失竊之事情至被
      告位於臺北縣瑞芳鎮住處找被告，當時被告及丙○○均在
      場等情節證述甚詳，結果本院於同上期日訊問丙○○於搬
      離系爭倉庫後，己○○有無找過她，丙○○初稱沒有，俟
      本院再一次訊問同一問題時，丙○○始答稱有找過1 次，
      且就己○○找被告之理由及所談論之事竟稱「忘了」，本
      院乃具體訊問己○○找被告之理由是否有關被告借住系爭
      倉庫而倉庫電線短少之事，丙○○竟答稱「不太記得」，
      此實與一般人倘遭誤會係竊賊，當甚為憤慨，而難以遺忘
      之常情有違。綜上所述，丙○○上開證言既有前後證述矛
      盾及違背常情之處，而難以採信，從而上開有關其證述並
      未向甲○○及己○○證實被告有竊取勤輝公司材料等語，
      即顯有迴護被告之虞，因而無從採為有利被告之證據。
    8.證人即被告父親戊○○經勤輝公司會計己○○聯繫，至勤
      輝公司與甲○○碰面，甲○○即與戊○○商談勤輝公司失
      竊等情形，為證人戊○○於本院99年3 月24日審判時證述
      在卷（見本院卷第91頁），戊○○雖否認有代表被告至勤
      輝公司商談被告竊取勤輝公司財物賠償事宜等情，然證人
      甲○○及己○○均一致證稱戊○○至勤輝公司係商談分期
      賠償事宜，且願意每月賠償勤輝公司10,000元等情，衡諸
      竊取勤輝公司材料者係被告而非戊○○，被告既已成年，
      依法甲○○並無由要戊○○出面解決被告債務之理，而戊○○竟應約前往勤輝公司與甲○○及己○○碰面，當係為
      處理被告債務無疑，是上開證人戊○○於本院審理時證稱
      並未應允甲○○每月賠償勤輝公司10,000元等語，核亦係
      迴護被告之詞，亦不足採信。
    9.有關辯護人雖為被告辯稱證人甲○○於99年3 月24日本院
      審理時辯護人詢以：「你發現倉庫失竊之後有去找過丁○○，那次沒有找到他，只有找到他的前妻，是否屬實？」
      ，甲○○答：「他前妻有下來，然後跟我說不在，沒有找
      到丁○○，只有碰到他前妻」等語（見本院卷第78頁），
      但甲○○於98年11月25日偵訊中檢察官訊以：「你何時找
      到被告太太是何時？」，甲○○卻答以：「是我查覺倉庫
      東西不見了的隔天，我有去他逢甲路家碰到他太太，問他
      為什麼要這樣，她才說她也有制止他」等語（見98年度偵
      緝字第488 號卷第40頁），甲○○就到被告家中找被告時
      有無碰到被告乙事，前後陳述不一乙節，經查，甲○○於
      本院99年3 月24日審理時就辯護人上開質疑為說明：「你
      剛才問的問題不是這個問題，你剛問的是前一天我去找他
      拿鑰匙的時候，不是這個時間點（本院按：即甲○○於偵
      查中所指於發現失竊後碰到被告妻子的時間點），這個時
      間點是後來發現不見之後，我請會計幫忙找他們的時候，
      那是二個時間點」等語（見本院卷第78頁），本院觀諸甲○○於本院同日回答辯護人前開問題前，業就檢察官詢以
      ：「你是否記得丁○○何時把鑰匙交還給你」時，答稱：
      「他沒有交還給我，我後來才把鑰匙換掉，後來我去瑞芳
      找他們的時候，他前妻跟我說他人不在，那時我要拿工具
      我也拿不到，我就問說要如何找到他，因為他電話也沒有
      接，人也找不到，隔天之後我回公司拿鑰匙再去開門的時
      候才發現這個情況等語（見本院卷第69頁），認甲○○在
      被告搬離系爭倉庫後，確曾2 次前往被告住處找被告，1
      次在發現遭竊前，1 次在發現遭竊後，上開甲○○於本院
      審判期日回答辯護人問題之內容，顯係誤會辯護人之問題
      所致，並不足以動搖甲○○前揭證言之信憑性。
  (三)綜上，被告之辯解均無足採信，本案事證明確，被告之犯行
    洵堪認定，應依法論科。
二、核被告所為係犯刑法第320 條第1 項之普通竊盜罪。又被告
    於97年年初至97年5 月10日間之密切時間，借住在系爭倉庫
    ，依常情推斷，其本可一次竊取如附表所示勤輝公司所有之
    財物，卻反以陸陸續續竊取方式竊取之，足見其係為免被害
    人即勤輝公司發現失竊情形，而於主觀上基於單一竊盜犯意
    ，著手實行單一行為，然於客觀上卻將竊盜單一行為分為數
    個舉動接續進行，各行為之獨立性極為薄弱，依一般社會健
    全觀念，在時間差距上，難以強行分開，在刑法評價上，以
    視為數個舉動之接續施行，合為包括之一行為予以評價，較
    為合理（最高法院86年度臺上字第3295號判例意旨參照）。
    原審審酌被告正值壯年，卻不思循正當工作途徑獲取生活所
    需，竟圖以竊取他人物品之方式，獲取不法利得，法治觀念
    已有偏差，並審酌被告之品行，犯罪之動機、目的、手段、
    所竊取財物之價值，及犯罪後之態度等一切情狀，量處被告
    有期徒刑4 月，如易科罰金，以1,000 元折算1 日，認事用
    法均無違誤，量刑亦屬妥適，被告上訴意旨所辯未竊取勤輝
    公司財物云云，核無理由，應予駁回。
據上論斷，應依刑事訴訟法第455 條之1 第1 項、第3 項、第36
8 條 ，判決如主文。
本案經檢察官乙○○到庭執行職務。
中    華    民    國    99    年    4     月    7     日
                  刑事第一庭審判長法  官  王福康
                                  法  官  王美婷
                                  法  官  劉桂金
以上正本證明與原本無異。
本件判決不得上訴。
中    華    民    國    99    年    4     月    7     日
                                  書記官  劉如純
附表
┌──┬─────────┬───┬───┬───┬─────┐
│編號│品  名  規  格    │單位  │ 數量 │單  價│複     價 │
├──┼─────────┼───┼───┼───┼─────┤
│ 1. │太平洋電線100ｍ㎡ │ 米   │ 500  │   323│   161,500│
├──┼─────────┼───┼───┼───┼─────┤
│ 2. │太平洋電線200ｍ㎡ │ 米   │ 100  │   628│    62,800│
├──┼─────────┼───┼───┼───┼─────┤
│ 3. │太平洋電線150ｍ㎡ │ 米   │  80  │   485│    38,800│
├──┼─────────┼───┼───┼───┼─────┤
│ 4. │太平洋電線50ｍ㎡  │ 米   │ 180  │   170│    30,600│
├──┼─────────┼───┼───┼───┼─────┤
│ 5. │太平洋電線8ｍ㎡   │ 米   │ 200  │    27│     5,400│
├──┼─────────┼───┼───┼───┼─────┤
│ 6. │太平洋電線2.0黃   │ 捲   │  10  │ 1,087│    10,870│
├──┼─────────┼───┼───┼───┼─────┤
│ 7. │太平洋電線2.0白   │ 捲   │   5  │ 1,087│     5,435│
├──┼─────────┼───┼───┼───┼─────┤
│ 8. │太平洋電線2.0黑   │ 捲   │   8  │ 1,087│     8,696│
├──┼─────────┼───┼───┼───┼─────┤
│ 9. │太平洋電線2.0藍   │ 捲   │   8  │ 1,087│     8,696│
├──┼─────────┼───┼───┼───┼─────┤
│ 10. │太平洋電線5.5紅   │ 捲   │   5  │ 5,760│    28,800│
├──┼─────────┼───┼───┼───┼─────┤
│ 11. │太平洋電線5.5白   │ 捲   │   8  │ 5,760│    46,080│
├──┼─────────┼───┼───┼───┼─────┤
│ 12. │太平洋電線5.5黑   │ 捲   │   6  │ 5,760│    34,560│
├──┼─────────┼───┼───┼───┼─────┤
│ 13. │30KV油浸式變壓器  │ 個   │   1  │23,500│    23,500│
├──┼─────────┼───┼───┼───┼─────┤
│ 14. │銅排              │ KG   │ 300  │   310│    93,000│
├──┴─────────┴───┴───┴───┴─────┤
│                                             合計：558,737  │
└──────────────────────────────┘

司法院資訊處製作；財團法人民間司法改革基金會備份。
